# 请问对已经控制的子公司，与关联方同比例增资算关联交易吗？

提问人：mrlf 时间：2012-02-20 17:07:50
请问对已经控制的子公司，与关联方同比例增资算关联交易吗？ （就是增资后双方股权比例不变） 原来就是与关联方共同设立的子公司
我感觉也应该算是关联交易吧

回答人：chenyiwei
应属于关联交易。因为从合并报表口径看，是关联方向合并报表主体转移了经济资源，因而增加了上市公司可控制的经济资源。